【裁判字號】    92,訴,12
【裁判日期】    920415
【裁判案由】    毒品危害防制條例
【裁判全文】
臺灣高雄地方法院刑事判決              九十二年度訴字第一二號
    公  訴  人  臺灣高雄地方法院檢察署檢察官
    被      告  甲○○
右列被告因違反毒品危害防制條例案件，經檢察官提起公訴（九十一年度毒偵字第五
四○八號）暨移
    主  文
甲○○連續施用第一級毒品，處有期徒刑拾月；扣案海洛因肆包（其中小包合計驗
前毛重零點公克，驗後淨重零點零公克，包裝重壹點貳公克；另壹包驗前毛重
壹點貳公克，驗後淨重零點捌玖公克，包裝重零點玖公克）、內含海洛因殘渣之夾
鏈袋拾只，均沒收銷燬之；注射針筒支，沒收。又連續施用第二級毒品，處有期徒
刑捌月；扣案安非他命（合計驗前毛重伍點陸公克，驗後毛重伍點伍公克）捌小包、
自製安非他命吸食器具壹只，均沒收銷燬之。應執行有期徒刑壹年肆月；扣案海洛因
肆包（其中小包合計驗前毛重零點公克，驗後淨重零點零公克，包裝重壹點
貳公克；另壹包驗前毛重壹點貳公克，驗後淨重零點捌玖公克，包裝重零點玖公克
）、內含海洛因殘渣之夾鏈袋拾只、安非他命（合計驗前毛重伍點陸公克，驗後毛重
伍點伍公克）捌小包、自製安非他命吸食器具壹只，均沒收銷燬之；扣案注射針筒
支，沒收。
    事  實
一、甲○○曾於民國八十九年間犯有竊盜、施用第一級毒品、施用第二級毒品等案件
    ，經臺灣屏東地方法院分別判處有期徒刑十月、八月、五月確定，並定其應執行
    之刑為有期徒刑一年八月確定（臺灣屏東地方法院檢察署九十一年度執更字第二
    九八號），甫於九十一年八月二日縮短刑期假釋出獄；俟經撤銷假釋（臺灣屏東
    地方法院檢察署九十二年度執更字第一四六號），再與曾於八十九年間所犯偽造
    文書而經法院判處有期徒刑七月（臺灣屏東地方法院九十年度易字第五○九號）
    之案件，更定應執行之刑為八月又二十二日在案（尚未執行，不構成累犯）。又
    曾於八十六年十一月八日因施用第一級毒品海洛因、第二級毒品安非他命案件，
    經臺灣高等法院高雄分院以八十七年度上訴字第一六二七號裁定送觀察勒戒並為
    免刑判決，於八十九年六月八日確定。其於前受免刑之判決確定後五年以內，又
    因施用第一級毒品海洛因案件，經裁定送強制戒治（臺灣屏東地方法院八十九年
    度毒聲字第二三六七號），並就該施用第一級毒品海洛因案件，判處有期徒刑八
    月確定（臺灣屏東地方法院八十九年度易字第一三八○號）；再因施用第二級毒
    品安非他命案件，經判處有期徒刑五月確定（臺灣屏東地方法院八十九年度易字
    第一四九○號）。詎仍不知悔改，復基於連續施用第一級毒品海洛因、第二級毒
    品安非他命之概括犯意，自九十一年八月中旬某日（即九十一年八月二日縮短刑
    期假釋出獄後之某日）起至同年九月四日二十三時三十分許，連續多次在高雄縣
    鳳山市○○街三十八號五樓住處等地施用第一級毒品海洛因、第二級毒品安非他
    命，為警於同年九月五日十六時五十分許持搜索票在上址查獲，並扣得第一級毒
    品海洛因三小包（合計驗前毛重○．三公克，驗後淨重○．○三公克，包裝重一
    ．三二公克）、第二級毒品安非他命八小包（合計驗前毛重五．六公克，驗後毛
    重五．五公克，起訴書及扣押物品清單誤載為驗前毛重二．四公克，應以檢驗結
    果為準）、自製安非他命吸食器具一只（呈安非他命陽性反應）、內含海洛因殘
    渣之夾鏈袋十只（含微量海洛因，量微無法剝離）、注射針筒三支（經送驗結果
    ，尚無嗎啡及安非他命陽性反應）等物；並就該施用毒品犯行，由本院以九十一
    年度毒聲字第六九八三號裁定送強制戒治在案。案經高雄市政府警察局三民第一
    分局，報告臺灣高雄地方法院檢察署檢察官偵查起訴。
二、甲○○復承前施用第一級毒品海洛因、第二級毒品安非他命之概括犯意，於九十
    一年十二月十三日二十時許起至九十二年二月十三日十九時許往前回溯二十四小
    時內之某時止，在其位於東縣屏東市○○里○○街一○二巷十之一號住處等地，
    連續施用第一級毒品海洛因、第二級毒品安非他命多次。嗣經警於九十二年二月
    十五日凌晨一時許，在高雄市○○區○○街一五六號前查獲，並當場扣得其持有
    之第一級毒品海洛因一包（驗前毛重一．二公克，驗後淨重○．八九公克，包裝
    重○．三九公克）。案經高雄市政府警察局刑警大隊，報告臺灣高雄地方法院檢
    察署檢察官偵查後移送併辦。
    理  由
一、訊據被告甲○○對右揭犯連續分別施用第一級毒品海洛因及第二級毒品安非他命
    之犯行供認不諱，而被告於九十二年二月十五日凌晨一時許，為警查獲時所採尿
    液送驗結果，確呈嗎啡及安非他命陽性反應，有高雄市立凱旋醫院煙毒尿液檢驗
    成績書一紙（詳本院卷第四十八頁）可稽；另被告於九十一年九月五日十六時五
    十分許，為警查獲時所採尿液送驗結果，雖僅呈嗎啡陽性反應，有高雄市立凱旋
    醫院煙毒尿液檢驗成績書一紙（詳九十一年度毒偵字第五四○八號偵查卷內第十
    七頁）可參，然因被告於該次為警查獲時另扣得其所有之第二級毒品安非他命八
    小包、自製安非他命吸食器具一只等物，且經被告自承確有吸食第二級毒品安非
    他命之犯行，應認被告亦確有於九十一年八月中旬某日起至同年九月四日二十三
    時三十分許之期間內吸食第二級毒品安非他命之犯行。又被告於右揭時、地分別
    遭警查獲時扣案之海洛因（其中三小包合計驗前毛重○．三公克，驗後淨重○．
    ○三公克，包裝重一．三二公克；另一包驗前毛重一．二公克，驗後淨重○．八
    九公克，包裝重○．三九公克）四包、內含海洛因殘渣之夾鏈袋（含微量海洛因
    ，量微無法剝離）十只、安非他命（合計驗前毛重五．六公克，驗後毛重五．五
    公克，起訴書及扣押物品清單誤載為驗前毛重二．四公克，應以檢驗結果為準）
    八小包、自製安非他命吸食器具一只（呈安非他命陽性反應）等物，經送驗結果
    確分別呈嗎啡、安非他命陽性反應，有法務部調查局調科壹字第220014132號（
    詳九十一年度偵字第五四○八號偵查卷內第十二頁）及調科壹字第220014862號
    （詳本院卷第六十六頁）鑑定通知書各一紙、高雄醫學大學附設中和紀念醫院報
    告編號0000－000號（詳九十一年度偵字第五四○八號偵查卷內第四十頁
    ）、報告編號0000－000號及0000－000號（詳本院卷第四十三頁
    、第四十五頁）等檢驗報告各一紙可稽。復有扣押物品清單二紙附於偵查卷內可
    佐（詳九十一年度偵字第五四○八號偵查卷內第十一頁，九十一年度偵字第一一
    二九號偵查卷內第十五頁），足認被告之自白核與事實相符。此外，被告曾於八
    十六年十一月八日因施用第一級毒品海洛因、第二級毒品安非他命案件，經臺
    灣高等法院高雄分院以八十七年度上訴字第一六二七號裁定送觀察勒戒並為免刑
    判決，於八十九年六月八日確定；又因施用第一級毒品海洛因案件，經裁定送強
    制戒治（臺灣屏東地方法院八十九年度毒聲字第二三六七號），並就該施用第一
    級毒品海洛因案件，判處有期徒刑八月確定（臺灣屏東地方法院八十九年度易字
    第一三八○號）；再因施用第二級毒品安非他命案件，經判處有期徒刑五月確定
    （臺灣屏東地方法院八十九年度易字第一四九○號）；被告於前受免刑判決確定
    後五年以內，再犯本案施用毒品之犯行，為三犯，亦有臺灣高等法院被告全國前
    案紀錄表一紙附卷可據。事證明確，被告右揭連續分別施用第一級毒品海洛因及
    第二級毒品安非他命之犯行洵堪認定，應予依法論科。
二、查海洛因、安非他命係毒品危害防制條例第二條第二項第一款、第二款所稱之第
    一級、第二級毒品，不得非法持有、施用，被告竟持以施用，故核被告甲○○所
    為，係犯毒品危害防制條例第十條第一項、第二項之施用第一級毒品、第二級毒
    品罪。被告右揭自九十一年十二月十三日二十時許起至九十二年二月十三日十九
    時許往前回溯二十四小時內之某時止，在其位於東縣屏東市○○里○○街一○二
    巷十之一號住處等地，連續分別施用第一級毒品海洛因、第二級毒品安非他命多
    次之犯行，雖未經公訴人起訴，惟與前揭論罪科刑之起訴事實部分，既有連續犯
    之裁判上一罪關係，且經移送併辦，本院自應併予審理。而被告施用第一級毒品
    海洛因、第二級毒品安非他命前同時持有第一級毒品海洛因、第二級毒品安非他
    命，其持有之低度行為，已為施用之高度行為所吸收，不另論以持有罪。又被告
    自九十一年八月中旬某日起至九十二年二月十三日十九時許往前回溯二十四小時
    內之某時止，先後多次分別施用第一級毒品海洛因、第二級毒品安非他命之犯行
    ，係時間緊接，手法相同，觸犯構成要件同一之罪名，顯係基於概括之犯意反覆
    為之，為連續犯，應依刑法第五十六條之規定，各論以連續施用第一級毒品海洛
    因、連續施用第二級毒品安非他命一罪，並依法加重其刑。再被告所犯上開二罪
    間，係犯意各別，罪名互異，顯係分別起意為之，應予分論並罰。爰審酌被告曾
    於八十六年十一月八日因施用第一級毒品海洛因、第二級毒品安非他命案件，經
    臺灣高等法院高雄分院以八十七年度上訴字第一六二七號裁定送觀察勒戒並為免
    刑判決於八十九年六月八日確定；另因施用第一級毒品海洛因案件，經裁定送強
    制戒治（臺灣屏東地方法院八十九年度毒聲字第二三六七號），並就該施用第一
    級毒品海洛因案件，判處有期徒刑八月確定（臺灣屏東地方法院八十九年度易字
    第一三八○號）；又因施用第二級毒品安非他命案件，經判處有期徒刑五月確定
    （臺灣屏東地方法院八十九年度易字第一四九○號）；被告於前受免刑判決確定
    後五年以內，現又再犯本案施用毒品相同犯行，為三犯，顯見意志不堅，並對施
    用毒品之行為不知悛悔，惟其犯罪係戕害自身，尚未害及他人，及犯後已坦承犯
    行，態度尚佳等一切情狀，爰量處如主文所示之刑，並定其應執行之刑，以示儆
    懲。扣案海洛因（其中三小包合計驗前毛重○．三公克，驗後淨重○．  ○三公
    克，包裝重一．三二公克；另一包驗前毛重一．二公克，驗後淨重○．八  九公
    克，包裝重○．三九公克）四包、內含海洛因殘渣之夾鏈袋（含微量海洛因，量
    微無法剝離）十只、安非他命（合計驗前毛重五．六公克，驗後毛重五．五公克
    ，起訴書及扣押物品清單誤載為驗前毛重二．四公克，應以檢驗結果為準）八小
    包、自製安非他命吸食器具一只（呈安非他命陽性反應）等物，屬毒品危害防制
    條例所定之毒品及專供施用毒品之器具，爰併依毒品危害防制條例第十八條第一
    項前段之規規定，不問屬於犯人與否，均宣告沒收銷燬之；另扣案注射針筒三支
    ，經送驗結果，尚無嗎啡及安非他命陽性反應，有高雄醫學大學附設中和紀念醫
    院報告編號0000－000號（詳本院卷第四十四頁）檢驗報告一紙可稽，然
  係屬被告所有供犯本罪預備之物，業據被告供明在卷，爰併依刑法第三十八條第
    一項第二款之規定，宣告沒收。
據上論斷，應依刑事訴訟法第二百九十九條第一項前段，毒品危害防制條例第十條第
一項、第二項、第十八條第一項前段，刑法第十一條前段、第五十六條、第五十一條
第五款、三十八條第一項第二款，判決如主文。
本案經檢察官黃俊嘉到庭執行職務。
中      華      民      國      九十二      年      四    月    十五    日
                                      臺灣高雄地方法院刑事第七庭
                                        法  官  柯  盛  益
右正本證明與原本無異。
如不服本判決，應於判決送達後十日內，向本院提出上訴狀。
                                        書記官  陳  昱  良
中      華      民      國      九十二      年      四    月    十五    日
附錄本案判決論罪科刑法條全文
毒品危害防制條例第十條：
施用第一級毒品者，處六月以上五年以下有期徒刑。
施用第二級毒品者，處三年以下有期徒刑。


司法院資訊處製作；財團法人民間司法改革基金會備份。
